臺灣士林地方法院交通事件裁定　　　　 96年度交聲字第282號
原處分機關　臺北市交通事件裁決所
異　議　人
即受處分人　甲○○
上列異議人即受處分人因違反道路交通管理處罰條例案件，對於
臺北市交通事件裁決所民國96年1 月19日所為之處分（原處分案
號：北市裁四字第裁22-AGI201600號）聲明異議，本院裁定如下
：
    主  文
異議駁回。
    理  由
一、按機慢車兩段左轉標誌，用以告示左轉機器腳踏車或慢車駕
    駛人應遵照號誌指示，在號誌顯示允許直行時先行駛至右前
    方路口之左轉待轉區等待左轉，俟該方向號誌顯示允許直行
    後，再行續駛，以兩段方式完成左轉，道路交通標誌標線號
    誌設置規則第65條定有明文；又按機器腳踏車行駛之車道及
    轉彎，應依標誌或標線之規定行駛，道路交通安全規則第99
    條第1 項亦有明文；次按汽車駕駛人轉彎時，不依標誌、標
    線、號誌指示者，處新臺幣（下同）600 元以上1,800 元以
    下罰鍰，並記違規點數1 點，道路交通管理處罰條例第48條
    第1 項第2 款及第63條第1 項第1 款亦分別著有明文。
二、原處分意旨略以：異議人即受處分人甲○○（下均稱異議人
    ）於民國95年10月20日17時14分許，騎乘車號CXD-966 號重
    機車，行經臺北市○○區○○路3 段時，有不依標誌之指示
    之違規行為，經臺北市政府警察局內湖分局員警當場攔停舉
    發，且異議人未依法到案，逾越應到案期限60日以上，爰依
    道路交通管理處罰條例第48條第1 項第2 款裁處罰鍰1800元
    ，並依同條例第63條第1 項第1 款記違規點數1 點。
三、異議意旨略以：系爭路段因捷運施工，又逢下班時間，汽機
    車流量較多，異議人當時看見車前有名員警先行轉彎，而未
    依規定兩段式左轉，故亦跟著直接左轉，卻嗣遭員警當場攔
    停，然因前開員警違規在先，故異議人不服而不簽收。嗣員
    警未說明到案時間及地點即逕行開單處罰，異議人亦因出國
    而未收到罰單通知，異議人對此深感不服，為此聲明異議云
    云。
四、經查：
  (一)異議人於前開時、地，騎乘車號CXD-966 號重機車，經警攔
    停舉發有「不依標誌指示」之違規行為，有舉發違反道路交
    通管理事件通知單（下稱舉發通知單）影本1 紙附卷可稽，
    雖異議人於本院調查時經合法通知，而未到庭陳述其異議理
    由，然於其異議狀內亦自稱其當時是直接左轉（見卷附異議
    狀第5 行），且證人即本件舉發員警乙○○於本院調查時亦
    證稱：異議人是從康寧路3 段南往北的車道上直接左轉到民
    權東路6 段後，往西方向行駛，康寧路3 段南往北的時相是
    綠燈，雖綠燈時有左轉綠燈時相，但是機車不得直接左轉，
    而該路口亦設有兩段式左轉標誌等語（見本院96年4 月17日
    訊問筆錄第2 頁），並有證人乙○○所提出攝於該路口之照
    片5 幀附卷可查，而觀諸該照片（編號3 、4 、5 部分）均
    於號誌桿上懸掛機車應兩段式左轉之標誌，益徵異議人確實
    係直接左轉，而有未依該路口所懸掛之「機車應兩段式左轉
    」標誌指示之違規行為。
  (二)雖異議人以其車輛前方有員警騎乘機車直接左轉云云置辯，
    然證人乙○○於本院調查時亦證述：伊沒有印象異議人有如
    此表示，也沒有印象有警用機車直接左轉等語（見前開訊問
    筆錄）。惟按執行任務之警備或巡邏機器腳踏車，得不受交
    通安全規則第99條第1 項及第2 項行駛車道之限制，此觀道
    路交通安全規則第99條第3 項前段自明，縱異議人所述之「
    前方有員警騎乘警用機車直接左轉」等語屬實，參照前開規
    定，員警執行任務時，本得不受機車應兩段式左轉之行駛車
    道限制，異議人以此為由，而稱員警舉發理虧，即顯屬有誤
    。
  (三)末按行為人有本條例之情形者，經當場舉發者，被查獲之行
    為人為受處分人時，應於填記通知單後將通知聯交付該行為
    人簽名或蓋章收受之；拒絕簽章者，仍應將通知聯交付該行
    為人收受，並記明其事由及交付之時間；拒絕收受者，應告
    知其應到案時間及處所，並記明事由與告知事項，視為已收
    受，違反道路交通管理事件統一裁罰基準及處理細則第11條
    第1 項第1 款定有明文。查，本件異議人經證人乙○○當場
    攔停舉發後，有拒絕簽收舉發通知單等情，亦經異議人於所
    述之異議狀內陳明在卷，且證人乙○○於本院調查時亦證述
    ：異議人拒絕簽收舉發通知單等語（見前開訊問筆錄），而
    證人乙○○於異議人拒絕簽收舉發通知單後，即於舉發通知
    單之收受通知聯者簽章欄上載明「拒絕簽收」等情，亦有前
    述舉發通知單影本1 紙在卷足憑，參照依前揭規定，應視為
    異議人已收受，而無庸再另行寄發舉發通知單。況異議人既
    經員警舉發有前述違規行為，當對於有違規行為事件尚未終
    結情事知之甚詳，尚難以異議人有無實際收受或是否出國之
    情，而認異議人應為免責之認定，是異議人前述所辯，即不
    可採信。
五、綜上所述，異議人既於前開時、地有未依標誌指示之違規行
    為，且未依法到案，而逾越應到案期限60日以上，原處分機
    關依違反道路交通管理處罰條例第48條第1 項第2 款、第63
    條第1 項第1 款、及違反道路交通管理事件統一裁罰基準表
    等規定，裁處受處分人罰鍰新台幣1,800 元，並記違規點數
    1 點，即無違誤。異議人猶執前詞，指摘原處分不當，為無
    理由，應予駁回。
據上論斷，應依道路交通案件處理辦法第19條，裁定如主文。
中　　華　　民　　國　　96　　年　　6 　　月　　20　　日
                  交通法庭法  官  莊明達
以上正本證明與原本無異。
如不服本裁定應於送達後5 日內向本院提出抗告狀。
                          書記官  白心瑩
中　　華　　民　　國　　96　　年　　6 　　月　　23　　日
